臺灣高等法院臺中分院刑事判決　　　　　　　　　　九十一年度上訴字第一一四號
　　上訴人即
　　被　　　告　甲○○
　　指定辯護人　本院公設辯護人
右上訴人因違反槍砲彈藥刀械管制條例等案件，不服臺灣彰化地方法院九十年度訴字
第七二八號中華民國九十年十月五日第一審判決（起訴案號：臺灣彰化地方法院檢察
署年九十度偵字第三一二六號），提起上訴，本院判決如左：
      主  文
上訴駁回。
      事  實
一、甲○○（原名許政梧）曾於民國八十六年間因違反槍砲彈藥刀械管制條例案件，
    經台灣彰化地方法院判處有期徒刑六月確定，甫於八十六年十二月二十九日執行
    完畢，猶不知悔改，於九十年四月中旬，在彰化縣員林鎮千暉大賣場，向不詳姓
    名年籍、綽號「世聰」之男子購得具殺傷力之改造手槍一支（槍枝管制編號00
    00000000號），及供該改造手槍使用、具殺傷力之子彈六顆後，放置於
    彰化縣埔心鄉○○村○○路八三巷一二五號住處，而未經許可持有槍彈。嗣於九
  十年四月二十八日十四時三十分許，攜帶上開槍彈駕駛Ｓ五─二五九八號自用小
    客車搭載友人游富雯，行經彰化縣埔心鄉○○路礦太加油站前，因行跡可疑為警
    實施臨檢，甲○○竟畏罪駕車逃逸，於逃逸過程中撞傷正在埔心鄉○○路○段功
    垂橋上施工之工人葉昇函，及橋上行人徐伊瑩、張敏慈，致葉昇函受有左足底撕
    裂傷約二公分之傷害，徐伊瑩受有頭部皮下血腫、後枕部、臀部擦傷之傷害，張
    敏慈受有右腳擦傷之傷害（傷害部份均未據告訴）。甲○○駕車肇事致人受傷後
    ，竟未下車查看並將傷患送醫急救，仍持續駕車逃逸，又在埔心鄉○○路五號前
    撞及停放路旁之陳鏘仁所有車牌號碼ＧＷ─七六六五號及洪明嬋所有車牌號碼Ｄ
    二─三二四三號二部自用小客車（毀損部份均未據告訴），甲○○隨即將上開槍
    彈放入口袋中棄車逃逸，並在埔心鄉○○路十號前將上開槍彈丟棄，嗣於同日十
    四時四十分許，為警趕到將甲○○逮捕，並循線於同日十五時三十分許，在埔心
    鄉○○路十號屋頂上及水溝中分別起出遭丟棄之彈匣一枚、子彈六發及改造手槍
    一支。
二、案經彰化縣警察局員林分局報請臺灣彰化地方法院檢察署檢察官偵查起訴。
      理  由
一、上訴人即被告甲○○於本院審理中經傳未到，據其在原審對於右揭犯罪事實坦承
    不諱，核與被害人葉昇函、張敏慈、徐伊瑩指述及證人游富雯證述之情節相符，
    並有診斷證明書二紙、照片四張附卷可按及改造手槍一支、子彈六發扣案可證。
    又扣案槍彈經送鑑定結果，改造手槍一支（管制編號：0000000000號
    ）認係由仿ＢＥＲＥＴＴＡ廠半自動手槍製造之金屬玩具手槍更換土造金屬槍管
    改造而成，機械性能良好，可擊發適用子彈，具有殺傷力；子彈六顆認均係口徑
    零點三八吋制式半自動手槍子彈，彈底標記為ＡＣＰ三八○ＡＵＴＯ，均具有殺
    傷力，此亦有內政部警政署刑事警察局九十年五月七日刑鑑字第六○二一六號鑑
    驗通知書一紙在卷可稽，事證明確，犯行堪以認定。
二、核被告所為，係犯槍砲彈藥刀械管制條例第十一條第四項之未經許可持有可發射
    子彈具有殺傷力之槍枝罪、第十二條第四項未經許可持有子彈罪、及刑法第一百
    八十五條之四之肇事逃逸罪。按所謂「模型槍」，係指原設計非供殺敵、獵物、
    而使用特殊（空包）子彈，可供田徑比賽起始信號或供以嚇退野獸，或供射擊訓
    練（因具後作力，可模擬真槍，以磨練射擊手持槍之穩定性）等用途之金屬材質
    「槍枝」，非一般廠商為供觀賞或作樣品所製造之各類「槍枝模型」，亦非市售
    之各類「玩具槍」，有內政部警政署刑事警察局八十五年十二月二十七日（８５
    ）刑鑑字第七八０一九號函可考，然本件被告持有者係改造之玩具手槍，而非模
    型槍，公訴人認被告此部分所為係犯槍砲彈藥刀械管制條例第十條第四項之罪，
    尚有未洽，起訴法條應予變更。被告持有改造手槍一支及子彈六顆，係一行為觸
    犯二罪名，為想像競合犯，應依刑法第五十五條規定，從一重之槍砲彈藥刀械管
    制條例第十一條第四項之未經許可持有可發射子彈具有殺傷力之槍枝罪論處。又
    其所犯上開二罪，犯意各別，構成要件亦不相同，應分論併罰。又被告前於八十
    六年間因違反槍砲彈藥刀械管制條例案件，經台灣彰化地方法院判處有期徒刑六
    月確定，甫於八十六年十二月二十九日執行完畢，有臺灣彰化地方法院檢察署刑
    案資料查註紀錄表在卷可按，其於有期徒刑執行完畢後，五年以內再犯本件有期
    徒刑以上之罪，為累犯，應依刑法第四十七條規定加重其刑。
三、原審適用槍砲彈藥刀械管制條例第十一條第四項、第十二條第四項，刑法第十一
    條前段、第五十五條、第四十二條第二項、第四十七條、第三十八條第一項第一
    款，現行法規所定貨幣單位折算新台幣條例第二條，並審酌被告已有違反槍砲彈
    藥刀械管制條例之前科，猶不知警惕，再犯非法持有槍彈，危害他人生命、身體
    、財產之安全，又被告駕車肇事後逕行逃逸，枉顧他人之生命與身體安全，惟念
    及被告犯罪後坦承犯行並積極與被害人等和解，有和解書在卷可參，暨其犯罪動
    機、手段、方法及犯後態度等一切情狀，就其未經許可，持有可發射子彈具有殺
    傷力之槍枝部分量處有期徒刑壹年陸月，併科罰金新台幣肆萬元；駕駛動力交通
    工具肇事，致人死傷而逃逸部分量處有期徒刑壹年，並定應執行刑為有期徒刑貳
    年伍月，併科罰金新台幣肆萬元，罰金如易服勞役，以新台幣玖佰元即銀元參佰
    元折算壹日，並諭知扣案之改造手槍（槍枝管制編號0000000000號）
    壹枝、改造子彈陸顆沒收，其認事用法與量刑均為適當，被告上訴意旨空言指摘
    原判決不當，為無理由，應予駁回。
四、另槍砲彈藥刀械管制條例第十九條第一項關於強制工作之規定，業於九十年十一
    月十四日修正廢止，爰不宣付強制工作，併予敘明。
五、被告經合法傳喚，無正當之理由不到庭，爰不待其陳述，逕行判決。
據上論結，應依刑事訴訟法第三百六十八條、第三百七十一條，判決如主文。
本案經檢察官乙○○到庭執行職務。
中      華      民      國      九十一   年       四      月     十六   日
                                  臺灣高等法院臺中分院刑事第十庭
                                        審判長法  官  林  照  明
                                              法  官  蔡  名  曜
                                              法  官  盧  江  陽
右正本證明與原本無異。
如不服本判決應於收受送達後十日內向本院提出上訴書狀，其未敘述上訴之理由者並
得於提起上訴後十日內向本院補提理由書（均須按他造當事人之人數附繕本）。
                                              書記官  陳  妙  瑋
中      華      民      國      九十一   年       四      月     十八   日
                                                                        Ｉ
